# 财建【 2012 】 95 号基本建设贷款中央财政贴息第 18 条，与政府补助准则是否矛盾？

提问人：jlapple 时间：2014-06-19 13:33:52
如题，某企业收到贷款贴息，但未按政府补助准则进行账务处理，而是按照财建【 2012 】 95 号文处理？与准则是否矛盾啊

回答人：chenyiwei
这也是老问题了，即财政部其他司局发布的一些财政资金管理的文件规定与企业会计准则存在冲突，其中以“财建”文号的文件问题最大。 个人意见：财务报表是按照会计准则编制的，且附注中也有“遵循企业会计准则的声明”，因此在会计准则和其他规定发生冲突时，在进行会计处理和编制财务报表时应优先适用会计准则的规定。